臺灣嘉義地方法院刑事判決
111年度簡上字第22號
上  訴  人  
即  被  告  楊淑紛


上列上訴人因竊盜案件，不服本院民國111年1月26日111年度嘉
簡字第56號刑事簡易判決（聲請簡易判決處刑案號：110年度偵
字第11032號），提起上訴，本院管轄之第二審合議庭判決如下︰
    
    主  文
原判決撤銷。
楊淑紛犯竊盜罪，處拘役參拾日，如易科罰金，以新臺幣壹仟元
折算壹日。緩刑貳年。    
    事  實
一、楊淑紛於民國110年4月20日上午11時12分許，在寶雅國際股
    份有限公司（下稱寶雅公司）經營位於嘉義市○區○○路000號
    之「寶雅生活館國華店」內，見無人注意，而有機可趁之際
    ，竟意圖為自己不法所有，基於竊盜之犯意，徒手竊取貨品
    陳列架上如附表所示之物後，隨即放入隨身之側背包內，僅
    拿取其餘商品結帳後，離開現場而得手。嗣經該店保安部保
    安專員張惠玲（聲請簡易判決處刑書誤載為「張慧玲」）調
    閱店內監視器畫面察看，始查悉上情。
二、案經寶雅公司訴由嘉義市政府警察局第一分局報告臺灣嘉義
    地方檢察署檢察官偵查後聲請簡易判決處刑。
    理  由
一、證據能力部分：
    被告以外之人於審判外之言詞或書面陳述，除法律有規定者
    外，不得作為證據，刑事訴訟法第159條第1項固定有明文。
    惟被告以外之人於審判外之陳述，雖不符同法第159條之1至
    第159 條之4 之規定，而經當事人於審判程序同意作為證據
    ，法院審酌該言詞陳述或書面陳述作成時之情況，認為適當
    者，亦得為證據；又當事人、代理人或辯護人於法院調查證
    據時，知有第159 條第1 項不得為證據之情形，而未於言詞
    辯論終結前聲明異議者，視為有前項之同意，同法第159 條
    之5 第1 項、第2 項亦有明文規定。本判決下列認定事實所
    引用之所有供述證據，均經依法踐行調查證據程序，檢察官
    、被告楊淑紛對本判決所引用被告以外之人於審判外之言詞
    或書面陳述均同意有證據能力（見本院簡上卷第41頁），且
    迄於本院言詞辯論終結前均未表示異議，而該等證據之取得
    並無違法情形，且與本件待證事實具有關連性，核無證明力
    明顯過低之事由，本院審酌各該證據作成時之情況，並無不
    當之情形，認以之作為證據應屬適當，爰依刑事訴訟法第15
    9 條之5 規定，認有證據能力。其餘資以認定本案犯罪事實
    之非供述證據（詳後述），亦查無違反法定程序取得之情形
    ，依刑事訴訟法第158 條之4 反面解釋，應具證據能力。
二、上揭事實，業經被告於警詢時、偵查、本院準備程序及審理
    程序中均坦承不諱，核與證人即寶雅生活館國華店保安部保
    安專員張惠玲於警詢之證述情節相符，並有被害報告單、監
    視器錄影畫面翻拍照片、電腦紀錄畫面翻拍照片、監視器錄
    影畫面翻拍照片、遭竊商品條碼照片、和解書、電子發票證
    明聯影本各1份在卷可佐，足見被告之自白與事實相符，堪
    以採信。綜上所述，本件事證明確，被告所為上開犯行洵堪
    認定，應依法論科。
三、核被告所為，係犯刑法第320 條第1 項竊盜罪。
四、撤銷改判之理由：
    原審以被告犯行事證明確，予以論罪科刑，固非無見。惟查
    ：被告前早於偵查前之110年11月19日已與告訴人以新臺幣
    （下同）2萬元達成和解，並照價賠償商品全額2,754元，有
    和解書、電子發票證明聯影本1份（見本院簡上卷第11頁）
    存卷可查，是被告犯後態度、量刑基礎均有變更，且應有刑
    法第38條之1第5項規定之適用，原判決未及審酌上情，復沒
    收被告此部分已賠償之犯罪所得，均有欠允當。被告上訴執
    此主張原判決量刑過重，請求從輕量刑，為有理由，原判決
    既有上開可議之處，即屬無可維持，應由本院將原判決予以
    撤銷改判。
五、爰以行為人之責任為基礎，審酌被告僅因貪圖己利，即恣意
    竊取他人財物，所為欠缺尊重他人財產權之觀念且危害社會
    治安，惟念被告並無任何前科紀錄，素行良好，犯後坦承犯
    行，態度良好，並已與告訴人以2萬元達成和解並照價賠償
    商品全額，詳如前述，兼衡被告自述當時因與友人吵架而情
    緒不佳之犯罪動機、目的、手段和平、竊得財物之價值非鉅
    ，自述五專畢業之教育程度、在南科電子業擔任技術員，月
    薪約3萬元，未婚，與胞兄同住，小康之家庭生活經濟狀況
    、及告訴人表示對量刑沒有意見，同意給予緩刑（見本院簡
    上卷第27頁）等一切情狀，量處如主文第2項所示之刑，併
    諭知易科罰金之折算標準，以資懲儆。
六、末查，本院衡酌被告未曾因故意犯罪而受有期徒刑以上刑之
    宣告，此有臺灣高等法院被告前案紀錄表1份在卷可憑，且
    犯後坦承犯行，並已與告訴人達成和解及賠償告訴人之損害
    完畢，告訴人亦表示同意給與被告緩刑之機會，詳如前述，
    審酌被告並無前科紀錄，素行良好，於偵查前已主動與告訴
    人和解成立，開庭時態度懇切積極，悔意殷殷，僅因不諳法
    律程序而未及於偵查及一審審理終結前提出和解書，認被告
    歷此偵、審教訓後，當能知所警惕，信無再犯之虞，本院因
    認被告之宣告刑以暫不執行為適當，爰依刑法第74條第1項
    第1款規定，宣告緩刑如主文第2項所示，用啟自新並觀後效
    。
七、沒收部分：
    末按犯罪所得，屬於犯罪行為人者，沒收之；於全部或一部
    不能沒收或不宜執行沒收時，追徵其價額；犯罪所得已實際
    合法發還被害人者，不予宣告沒收或追徵；又宣告沒收或追
    徵，有過苛之虞、欠缺刑法上之重要性、犯罪所得價值低微
    ，或為維持受宣告人生活條件之必要者，得不宣告或酌減之
    ，刑法第38條之1第1項前段、第3項、第5項、第38條之2第2
    項分別定有明文。經查，被告本件犯罪所得為如附表所示之
    物，雖為被告本件未扣案之犯罪所得，然被告業已與告訴人
    達成和解並賠償告訴人之財物上損失，詳如前述，而上開賠
    償之金額，雖非刑法第38條之1第5項規定文義所指犯罪所得
    已實際合法發還被害人者，然參酌上開規定之立法理由，旨
    在保障被害人因犯罪所生之求償權，是被告既已賠償告訴人
    ，告訴人此部分求償權已獲滿足，若再宣告沒收，實有過苛
    之虞，爰依刑法第38條之2第2項之規定，均不予宣告沒收或
    追徵，併此敘明。
據上論斷，應依刑事訴訟法第455條之1第1項、第3項、第369條
第1項前段、第364條、第299條第1項前段（依裁判簡化原則，僅
記載程序法條），判決如主文。
本案經檢察官周欣潔聲請簡易判決處刑，檢察官陳則銘到庭執行
職務。
中　　華　　民　　國　　111 　年　　5 　　月　　16　　日
                  刑事第二庭  審判長法  官  林正雄
                                    法  官  王品惠
                                    法  官  黃美綾
上列正本證明與原本無異。
本件不得上訴。　　　　　　　　　　　　　　　　　　
中　　華　　民　　國　　111 　年　　5 　　月　　17　　日
                                    書記官  張宇安
附錄本案論罪科刑法條：
中華民國刑法第320條
（普通竊盜罪、竊佔罪）
意圖為自己或第三人不法之所有，而竊取他人之動產者，為竊盜
罪，處5年以下有期徒刑、拘役或50萬元以下罰金。
意圖為自己或第三人不法之利益，而竊佔他人之不動產者，依前
項之規定處斷。
前二項之未遂犯罰之。
附表：
編號 物品名稱及數量  市價（新臺幣） 1 蘇菲超熟睡內褲型衛生棉1包  99元 2 有田海苔小卷1包  69元 3 貓Toro-Toro鮪魚燒-干貝高湯2盒  94元 4 天惠小鬆餅-楓糖味1包  30元 5 Amion日本專利有效咕嚕益生菌1盒       699元 6 DR.WU玻尿酸保濕精華化妝水1罐  99元 7 澳佳寶-無腥味濃縮魚油迷你膠囊1罐  550元 8 澳佳寶-晶采金盞花葉黃素1罐  795元 9 Heinz迷你瓶番茄醬1罐  29元 10 VONO味之素純緻濃湯-玉米1罐  70元 11 山九蟹味棒1包  50元 12 VONO味之素純緻濃湯-起司1罐  70元 合         計   2,654元